　　　　　　　　　　 臺灣高等法院民事裁定
　　　　　　　　　　　　　　　　　　 100年度抗字第1223號
抗　告　人　台北新領空社區管理委員會
法定代理人　張美華
抗告人因與相對人張敏郎間確認區分所有權人會議決議有效事件
，對於中華民國100年7月22日臺灣桃園地方法院100年度訴字第
176號所為裁定提起抗告，本院裁定如下：
    主  文
抗告駁回。
抗告訴訟費用由抗告人負擔。
    理  由
一、按請求確認住戶代表會議決議無效及管理委員當選無效之訴
    ，屬於財產權訴訟，其訴訟標的價額，應以原告如獲勝訴判
    決所得受之客觀利益定之。訴訟標的之價額不能核定者，依
    民事訴訟法第77條之12規定，以同法第466條所定不得上訴
    第三審之最高利益額數加10分之1定之（最高法院98年度台
    抗字第319號裁定參照）。又訴訟標的非對於親屬關係及身
    分上之權利有所主張者，自屬因財產權而起訴（最高法院57
    年台抗字第274號判例要旨參照）。
二、本件抗告意旨略以：本件相對人於原法院對伊起訴請求確認
    區分所有權人會議決議有效，其目的僅為確認相對人之於伊
    之法律地位，與財產權無涉，應屬非因財產權而起訴者，且
    相對人於起訴時，僅徵相對人裁判費新台幣（下同）3,000
    元，則抗告人因不服本件第一審判決而提起上訴時，兩者基
    礎事實同一，原裁定亦應認抗告人之上訴與財產權無涉，依
    民事訴訟法第77條之16第1項前段規定，加徵裁判費10分之5
    ，繳納4,500元即可，乃原裁定認本件訴訟標的價額為165萬
    元，顯屬違誤，求予將原裁定關於核定訴訟標的價額部分廢
    棄云云。
三、經查，相對人於原法院起訴請求確認相對人於民國99年12月
    3 日所為剔除99年11月21日台北新領空社區區分所有權人會
    議管理委員選舉所舉出含相對人在內之11人，而令次高票之
    被選舉人遞補之公告無效（見原法院100年度訴字第176號卷
    第195頁反面），其目的在於確認相對人因上揭區分所有人
    會議決議選任其擔任抗告人之管理委員之議案為有效，亦即
    確定相對人與抗告人間有委任關係之存在。揆諸首揭說明，
    其訴訟標的既非對於親屬關係及身分上之權利而有所主張，
    自屬因財產權而起訴，且其訴訟標的之價額不能核定，則原
    裁定依民事訴訟法第77條之12之規定，核定本件訴訟標的價
    額為165萬元，於法尚無違誤。次按訴訟標的之價額，由法
    院核定；法院因核定訴訟標的之價額，得依職權調查證據民
    事訴訟法第77條之1第1項、第3項定有明文。可知訴訟標的
    價額之核定，法院得各依職權為認定，則抗告人主張相對人
    提起本件訴訟時僅徵3,000元，原裁定亦應認定抗告人之上
    訴與財產權無涉云云，亦屬無據。抗告意旨指摘原裁定不當
    ，求予廢棄改判，為無理由，應予駁回。至於相對人於原審
    所繳納之第一審裁判費是否不足而應補繳，乃另一問題，尚
    與本件抗告人所應繳納之上訴費用無涉，併此敘明。
四、據上論結，本件抗告為無理由，爰裁定如主文。
中    華    民    國   100    年    11    月    30    日
                    民事第六庭
                        審判長法  官  蔡燉
                              法  官  劉坤典
                              法  官  黃莉雲
正本係照原本作成。
本裁定除以適用法規顯有錯誤為理由外，不得再抗告。如提起再
抗告，應於收受後10日內委任律師為代理人向本院提出再抗告狀
。並繳納再抗告費新臺幣１千元。
中    華    民    國   100    年    12    月    1     日
                              書記官  魏汝萍